臺灣花蓮地方法院刑事判決　　　　　　　 99年度易字第536號
公　訴　人　臺灣花蓮地方法院檢察署檢察官
被　　　告　唐羽男
上列被告因竊盜等案件，經檢察官提起公訴（99年度偵字第4645
、4891號），被告於準備程序中就被訴事實為有罪之陳述，經本
院裁定進行簡式審判程序，判決如下：
    主  文
唐羽男犯竊盜罪，累犯，處有期徒刑參月，如易科罰金，以新台
幣壹仟元折算壹日。又犯竊盜罪，累犯，處有期徒刑伍月，如易
科罰金，以新台幣壹仟元折算壹日。又犯行使變造特種文書罪，
累犯，處有期徒刑肆月，如易科罰金，以新台幣壹仟元折算壹日
。應執行有期徒刑拾月，如易科罰金，以新台幣壹仟元折算壹日
。
    事實及理由
一、犯罪事實：唐羽男前於民國95年間因竊盜案件，經台灣花蓮
    地方法院以95年度易字第57號判處有期徒刑8 月確定；又因
    竊盜案件經台灣板橋地方法院以95年度簡字第5926號判處有
    期徒刑4 月，於96年間因竊盜案件，經台灣花蓮地方法院以
    96年度訴字第132 號判處有期徒刑5月確定，上開2罪經裁定
    減刑並定應執行有期徒刑4 月確定；上開罪刑經接續執行，
    於96年10月11日縮刑期滿執行完畢。復於97年間因竊盜、搶
    奪案件，經臺灣花蓮地方法院以97年度訴字第231 號判處有
    期徒刑4月、4月確定；因毒品危害防制條例案件，經台灣花
    蓮地方法院以97年度訴字第389 號判處有期徒刑10月確定，
    經裁定應執行有期徒刑1年2月確定，於98年12月19日縮刑期
    滿執行完畢。詎猶不知悛悔，竟意圖為自己不法之所有，及
    基於行使變造機車牌照之犯意，為下列犯行：
    (一)於99年6 月12日凌晨1時許，行經花蓮縣玉里鎮○○路○段
      226 號後方，見練健球所有之洗衣機內槽置放於屋簷下，
      認有機可乘，而徒手竊取之，得手後販售予不知情之資源
      回收業者陳桂榮，嗣因練健球在資源回收場發現該洗衣機
      內槽，因而報警查獲。
    (二)於99年9 月18日晚間10時許，見林俊明持有車牌號碼JRG-
      766號重型機車停放於花蓮縣吉安鄉○○路235號前，而鑰
      匙插在電門上，認有機可乘，遂以該鑰匙發動該機車後，
      旋即駛離該地，得手後為避免查緝，復另起行使變造特種
      文書之犯意，於翌（19）日晚間10時許，以黑色膠帶將上
      開機車車牌號碼變造為「JRO-786 」號，並懸掛於機車上
      以行使，足生損害於林俊明、車牌號碼JRO-786 號之車主
      黃丁威及監理機關對於車牌、行車執照核發、管理之正確
      性，迨至99年9月20日凌晨0時20分許，騎乘該機車為警當
      場查獲。
二、認定犯罪事實之證據：
  (一)被告唐羽男於警詢、偵查中及本院準備程序、審理時之自白
    。
  (二)被害人林俊明、練健球及證人陳桂榮於警詢之陳述。
  (三)花蓮縣警察局車輛協尋電腦輸入單、花蓮縣警察局車輛尋獲
    輸入單、贓物認領保管單、扣押物品目錄表及現場照片。
三、論罪科刑：
  (一)核被告唐羽男就竊取練健球之洗衣機內槽及竊取車牌號碼JR
    G-766機車之所為，均係犯刑法第320條第1 項之竊盜罪；就
    變造車牌號碼持以行使部分，核係犯刑法第216條、第212條
    之行使變造特種文書罪。其變造特種文書後復持以行使，變
    造之低度行為為行使之高度行為所吸收，不另論罪。被告2
    次竊盜及行使變造特種文書之犯行，犯意各別，行為互殊，
    應予分論併罰。被告有犯罪事實欄所載犯罪科刑及執行完畢
    情形，有台灣高等法院被告前案紀錄表可憑，其於5 年以內
    ，故意再犯本件有期徒刑以上之3 罪，均為累犯，各應依刑
    法第47條第1 項規定加重其刑。爰審酌被告前有多次竊盜前
    科紀錄，素行不佳，竊取被害人財物及變造車牌以防查緝之
    犯罪動機、手段、目的、智識程度、生活狀況，侵害他人財
    產法益，嚴重危害社會治安，被害人所受損害程度，惟被告
    犯後坦承犯行之態度等一切情狀，量處如主文所示之刑，並
    定其應執行之刑，暨均諭知易科罰金之折算標準，以資懲儆
    。另卷附扣押物品清單所載扣押物品不能證明與本案犯罪有
    關，爰不予宣告沒收。
  (二)按18歲以上之竊盜犯、贓物犯，有犯罪之習慣者，得諭知於
    刑之執行前，令入勞動場所強制工作，竊盜犯贓物犯保安處
    分條例第3條第1項固有明文，惟按保安處分係針對受處分人
    將來之危險性所為之處置，以達教化、治療之目的，為刑罰
    之補充制度。我國現行刑法採刑罰與保安處分雙軌制，係在
    維持行為責任之刑罰原則下，為協助行為人再社會化之功能
    ，以及改善行為人潛在之危險性格，期能達成根治犯罪原因
    、預防犯罪之特別目的。是保安處分中之強制工作，旨在對
    嚴重職業性犯罪及欠缺正確工作觀念或無正常工作因而犯罪
    者，強制其從事勞動，學習一技之長及正確之謀生觀念，使
    其日後重返社會，能適應社會生活。前揭竊盜犯贓物犯保安
    處分條例第3條第1項規定，即係本於保安處分應受比例原則
    之規範，使保安處分之宣告，與行為人所為行為之嚴重性、
    行為人所表現之危險性及對於行為人未來行為之期待性相當
    之意旨而制定，而由法院視行為人之危險性格，決定應否令
    入勞動處所強制工作，以達預防之目的（最高法院91年度臺
    上字第4625號判決意旨參照）。再按刑法上之習慣犯，與累
    犯連續犯之性質有別，必須有具體之事實，足資證明行為人
    有犯罪之惡習及慣行，始有習慣犯規定之適用，並非一有累
    犯或連續犯之情形，即可認為有犯罪之習慣（最高法院54年
    度臺上字第3041號判決意旨參照）。查被告唐羽男於95、96
    、97年間固有如事實欄所載竊盜犯行，及於99年6 月12日、
    99年9月18日所為本案2次竊盜犯行，惟以被告行竊之時間及
    次數觀之，並無相當期間之延續性，尚難認有犯罪之惡習及
    慣行，自與前揭竊盜犯贓物犯保安處分條例第3條第1項之規
    定不合；況本院業將其竊盜前科，作為量刑標準之一，並分
    別諭知如主文所示之刑，公訴意旨併請求宣告強制工作，尚
    難准許，附此敘明。
四、依刑事訴訟法第299條第1項前段、第273條之1第1項、第310
    條之2、第454條第1項，刑法第216條、第212條、第320條第
    1項、第47條第1項、第41條第1項前段、第51條第5款，刑法
    施行法第1條之1，判決如主文。
本案經檢察官簡淑如到庭執行職務。
中    華    民    國   100    年    2     月    18    日
                  刑事第二庭    法  官  蔡寶樺
以上正本證明與原本無異。
如不服本判決應於收受送達後10日內向本院提出上訴書狀，並應
敘述具體理由。其未敘述上訴理由者，應於上訴期間屆滿後20日
內向本院補提理由書(均須按他造當事人之人數附繕本)「切勿逕
送上級法院」。告訴人或被害人如對於本判決不服者，應具備理
由請求檢察官上訴，其上訴期間之計算係以檢察官收受判決正本
之日期為準。
中    華    民    國   100    年    2     月    21    日
                                書記官
附錄本判決論罪之法律條文：
中華民國刑法第212條
（偽造變造特種文書罪）
偽造、變造護照、旅券、免許證、特許證及關於品行、能力服務
或其他相類之證書、介紹書，足以生損害於公眾或他人者，處 1
年以下有期徒刑、拘役或 3 百元以下罰金。
中華民國刑法第216條
（行使偽造變造或登載不實之文書罪）
行使第 210 條至第 215 條之文書者，依偽造、變造文書或登載
不實事項或使登載不實事項之規定處斷。
中華民國刑法第320條
（普通竊盜罪、竊佔罪）
意圖為自己或第三人不法之所有，而竊取他人之動產者，為竊盜
罪，處5  年以下有期徒刑、拘役或 5 百元以下罰金。
意圖為自己或第三人不法之利益，而竊佔他人之不動產者，依前
項之規定處斷。
前二項之未遂犯罰之。